# 基建前期土地使用权的处理

提问人：gxwnihao 时间：2011-01-29 16:48:34
请教：企业准备建设厂房，购买的土地使用权权证已经取得，能否放在预付账款或者在建工程，等待厂房完工时一起结转？有没有在实务中有这种操作？

回答人：chenyiwei
如果执行《企业会计制度》的，应按《企业会计制度》第 47 条和财会[2001]43号文第九条处理。 如果执行新准则的，土地使用权应当单独确认为一项无形资产，在其自身的使用年限内计提摊销计入损益。但资产实体建造期间该资产所占土地的摊销额可计入在建工程成本（借：在建工程，贷：累计摊销）。 此类问题本版面上讨论很多，你可以搜索一下。